# 请教陈版：股改入账时点问题

提问人：跨度防护 时间：2018-01-24 12:34:25
请教陈版：假设股改基准日为 2017 年 12 月 31 日，企业需要在 2017 年反映出股本、资本公积吗，还是需要在其他时点，入账的依据主要是什么呢？是验资报告、股东会决议、工商变更日还是其他？

回答人：chenyiwei
对股改进行账务处理的日期，一般是在股改方案的内部决策程序和外部审批程序（如需要）均已完成、发起人协议已签订、原有限责任公司关于变更公司组织形式的决议已经做出的前提下进行的，所以不会在基准日当天即进行会计处理。但也不能晚于举行创立大会的日期。验资报告和工商变更都是在账务处理之后的，不是账务处理的依据。